【裁判字號】    95,交聲,108
【裁判日期】    950630
【裁判案由】    違反道路交通管理處罰條例聲明異議
【裁判全文】
臺灣士林地方法院交通法庭裁定        95年度交聲字第108號
原處分機關  臺北市交通事件裁決所
受處分人    甲○○
                    之4號
上列受處分人因違反道路交通管理處罰條例案件，對於臺北市交
通事件裁決所95年1 月3 日所為之處分（原處分案號：北市裁二
字第裁22－ABK305082 號）聲明異議，本院裁定如下：
    主  文
異議駁回。
    理  由
一、按汽車駕駛人於行駛道路時，使用手持式行動電話進行撥接
    或通話者，處新臺幣（下同）3,000 元罰鍰，道路交通管理
    處罰條例第31之1 條第1 項定有明文。
二、原處分意旨略以：本件異議人即受處分人甲○○，於民國94
    年10月26日下午3 時48分許，駕駛DJ－5075號自用小客車，
    行經臺北市○○○路，使用手持行動電話撥接通訊違規行駛
    ，為台北市政府警察局松山分局交通分隊執勤員警當場舉發
    ，原處分機關爰依道路交通管理處罰條例第31條之1 第1 項
    規定，處罰鍰3,000 元。
三、異議意旨略以：異議人該日遭警舉發違規事實時，實未手持
    行動電話進行撥接，而僅是在聽取錄音筆，但由於該錄音筆
    之形狀與手持式行動電話相當類似，故可能遭該職勤之警員
    誤認。此外，異議人並自行調閱所有之手持式行動電話之通
    聯紀錄，該紀錄顯示異議人於遭舉發之際，並未與他人有任
    何之通聯。本案僅憑值勤員警之目視，又無任何佐證，原處
    分機關竟即以為憑而對異議人處罰，自有未合，為此聲明異
    議云云。
四、經查，證人即舉發本件之臺北市政府警察局松山分局交通分
    隊警員乙○○於本院訊問時證稱：案發當時受處分人在台北
    市○○○路○ 段往4 段路口直行，持行動電話在講話，行駛
    到南京東路光復北路口時，在等紅燈，我走過去攔他，我看
    到他拿著手機靠在耳朵上在講話，我攔下他時，他就告訴我
    他在聽錄音筆裡的資料，我就問他你聽錄音筆的資料為何嘴
    巴還要動在講話，他就閉著嘴巴沒有回答，讓我開單等情甚
    詳，經本院提示受處分人提出之錄音筆照片，詢之證人乙○
    ○於舉發當時是否曾提出該錄音筆抗辯，證人乙○○亦明確
    答稱：「受處分人手持手機，根本就沒有拿錄音筆對我表示
    意見」等語在卷（參見本院95年2 月24日訊問筆錄）。衡諸
    證人係依法執行職務之公務員，與異議人並無仇隙，要無攀
    誣異議人之理，其證言應堪採信。又依證人所言，其係在路
    口值勤時攔截在該處等紅燈之異議人，目擊其持用行動電話
    ，應無誤認之可能，而現代人持用多支行動電話，事屬平常
    ，異議人於員警查證時，既未交出車上所有行動電話號碼以
    憑查證接撥紀錄，實無從僅以異議時所提出之行動電話於舉
    發當時無接撥紀錄反證異議人當時確實無持用行動電話之行
    為。綜上，異議人所辯各節，要無足採。原處分機關援引首
    揭規定，對異議人裁處罰鍰3,000 元，並無不當。本件異議
    為無理由，應予駁回。
五、據上論斷，應依道路交通案件處理辦法第19條，裁定如主文
    。
中    華    民    國    95    年    6     月    30    日
                  交通法庭法 官  楊得君
如不服本裁定應於送達後5日內向本院提出抗告狀。
以上正本證明與原本無異。
                          書記官 吳尚文
中    華    民    國    95    年    7     月    4     日


司法院資訊處製作；財團法人民間司法改革基金會備份。
